臺灣屏東地方法院刑事判決　　　　　　　110年度金訴字第3號
公　訴　人　臺灣屏東地方檢察署檢察官
被　　　告　潘柔翌



上列被告因洗錢防制法等案件，經檢察官提起公訴（109 年度偵
字第6926號），及移送併辦（109 年度偵字第10992 號、7083號
），本院判決如下：
    主  文
潘柔翌幫助犯洗錢防制法第十四條第一項之一般洗錢罪，處有期
徒刑參月，併科罰金新臺幣參萬元，罰金如易服勞役，以新臺幣
壹仟元折算壹日。緩刑貳年。
    事  實
一、潘柔翌明知金融機構帳戶之存摺、提款卡及密碼等，均係個
    人身分、交易上之重要憑信文件與資料，為攸關個人財產、
    信用之表徵，而可預見如將存摺、提款卡交付他人使用，可
    能使該金融帳戶成為他人掩飾犯罪所得之工具，竟仍基於縱
    有人以其金融帳戶存摺、提款卡及所屬密碼實施詐欺取財犯
    罪，並掩飾隱匿詐欺取財犯罪所得來源、去向、所有權與處
    分權而實施洗錢犯罪，亦不違背其本意之幫助詐欺取財及幫
    助洗錢之不確定故意，於民國109 年5 月23日前某日，在不
    詳地點，以不詳方式，將其所申辦之中華郵政股份有限公司
    新莊民安郵局帳號0000000-0000000 號帳戶（下稱上揭郵局
    帳戶）與兆豐國際商業銀行帳號00000000000 號帳戶（下稱
    上揭兆豐帳戶）之存摺、提款卡及密碼，交予某真實姓名年
    籍不詳之詐欺集團成員使用，容任該等不法分子使用其帳戶
    。嗣前開詐騙集團成員即與所屬詐欺集團其他成員共同意圖
    為自己不法所有，基於詐欺取財及洗錢之犯意聯絡，以如附
    表所示之方式，分別詐騙如附表所示之賴秋玉、陳侾嬑及曹
    燕清、熊靈琦，致渠等紛紛因之陷於錯誤，依指示於如附表
    所示之時間，分別將如附表所示之金額，轉帳至上揭郵局帳
    戶或兆豐帳戶內，而成功掩飾隱匿前述陸續取得詐欺贓款之
    來源、去向、所有權與處分權，該集團成員因此詐取財物得
    逞。嗣賴秋玉、陳侾嬑及曹燕清、熊靈琦等4 人分別發覺有
    異，經報警處理而循線查悉上情。
二、案經賴秋玉、陳侾嬑及曹燕清、熊靈琦告訴及屏東縣政府警
    察局員屏東分局報告臺灣屏東地方檢察署檢察官偵查起訴。
    偵辦。
    理  由
壹、程序部分：：
一、按被告以外之人於審判外之言詞或書面陳述，除法律有規定
    者外，不得作為證據；又被告以外之人於審判外之陳述，雖
    不符合同法第159 條之1 至第159 條之4 規定，但經當事人
    於審判程序同意作為證據，法院審酌該言詞陳述或書面陳述
    作成時之情況，認為適當者，亦得為證據。當事人、代理人
    或辯護人於法院調查證據時，知有第159 條第1 項不得為證
    據之情形，而未於言詞辯論終結前聲明異議者，視為有前項
    之同意，刑事訴訟法第159 條第1 項及第159 條之5 分別定
    有明文。經查，本判決下列所引用之被告以外之人於審判外
    之陳述（含書面陳述），檢察官及被告迄至本院言詞辯論終
    結前均未聲明異議，本院審酌上開證據資料製作時之情況，
    尚無違法不當及證明力明顯過低之瑕疵，亦認為以之作為證
    據應屬適當，揆諸前開規定，爰依刑事訴訟法第159 條之5
    規定，認前揭證據資料均有證據能力。
二、至本件認定事實所引用之本件卷內之非供述證據，檢察官及
    被告均未主張排除前開證據之證據能力，且迄於本院言詞辯
    論終結前均未表示異議，本院審酌前開非供述證據並無證據
    證明係公務員違背法定程序所取得，亦無刑事訴訟法第159
    條之4 之顯有不可信之情況與不得作為證據之情形，是本件
    認定事實所引用之本件卷內之非供述證據，均認為有證據能
    力。
貳、實體部分：
一、認定事實之理由及依據：
    訊據被告固坦承本件上揭郵局帳戶、兆豐帳戶為其所申辦等
    情，惟矢口否認有何犯行，於偵查中辯稱: 「我好像有將密
    碼寫在存摺及提款卡背面。我有將我生日寫在提款卡跟簿子
    上」云云（參偵字第6926號卷第65頁）、「提款卡密碼寫在
    提款卡後面」云云（參偵字第10992 號卷第14頁）；於本院
    審理中辯稱：我的帳戶密碼都是用我的生日。郵局帳戶舊存
    摺上有寫密碼，兆豐提款卡，上面沒有寫密碼，我不知道為
    何別人會知道密碼云云（參本院卷第110-112 頁）。經查：
（一）上揭郵局帳戶、兆豐帳戶為被告所申設使用，業據被告供
      陳在卷，並有客戶基本資料、存簿變更代號、存簿變更資
      料及提款密碼錯誤紀錄、金融卡變更資料、申請聯行通提
      及各項掛失、更換、補發暨終止使用申請書、約定事項變
      更暨事件申請書、客戶存款往來交易明細表、中華郵政股
      份有限公司屏東郵局109 年11月13日屏營字第1092900608
      號函、客戶基本資料、郵政存簿儲金簿及交易明細影本在
      卷可稽；且詐欺集團所屬不詳成員於附表所示之時間、地
      點，以附表所示之行為，使賴秋玉、陳侾嬑、曹燕清、熊
      靈琦陷於錯誤，於附表所示之時、地匯款至上揭郵局帳戶
      、兆豐帳戶內，旋遭提領一空等情，業據證人賴秋玉、陳
      侾嬑、曹燕清、熊靈琦於警詢中證述明確，復有臺中市政
      府警察局第六分局永福派出所受理各類案件紀錄表、臺中
      市政府警察局第六分局永福派出所受理刑事案件報案三聯
      單、內政部警政署反詐騙諮詢專線記錄表、臺中市政府警
      察局第六分局永福派出所受理詐騙帳戶通報警示簡便格式
      表、金融機構聯防機制通報單、行動電話畫面截圖照片、
      臺北市政府警察局士林分局芝山岩派出所受理各類案件紀
      錄表、臺北市政府警察局士林分局芝山岩派出所受理刑事
      案件報案三聯單、金融機構聯防機制通報單、內政部警政
      署反詐騙諮詢專線記錄表、臺北市政府警察局士林分局芝
      山岩派出所受理詐騙帳戶通報警示簡便格式表、郵政存簿
      儲金簿封面影本、郵政自動櫃員機交易明細表、中國信託
      銀行自動櫃員機交易明細表、行動電話畫面截圖照片、新
      北市政府警察局板橋分局信義派出所受理各類案件紀錄表
      、新北市政府警察局板橋分局信義派出所受理刑事案件報
      案三聯單、內政部警政署反詐騙諮詢專線記錄表、新北市
      政府警察局板橋分局信義派出所受理詐騙帳戶通報警示簡
      便格式表、金融機構聯防機制通報單、中華郵政股份有限
      公司109 年10月16日儲字第1090265583號函、客戶歷史交
      易清單、兆豐國際商業銀行股份有限公司109 年10月23日
      兆銀總集中字第1090058332號函、申請聯行通提及各項掛
      失、更換、補發暨終止使用申請書、約定事項變更暨事件
      申請書、客戶存款往來交易明細表、中華郵政股份有限公
      司屏東郵局109 年11月13日屏營字第1092900608號函、監
      視器錄影畫面翻拍照片、客戶基本資料、內政部警政署反
      詐騙諮詢專線紀錄表、郵政存簿儲金簿及交易明細影本、
      合作金庫銀行存款存摺影本及交易明細影本、熊靈琦匯款
      通知、臺北市政府警察局北投分局永明派出所陳報單、受
      理詐騙帳戶通報警示簡便格式表、受理各類案件紀錄表，
      、金融機構協助受詐騙民眾通知疑似警示帳戶通報表、金
      融機構聯防機制通報表在卷可稽，是被告所有之上揭郵局
      帳戶、兆豐帳戶，已淪為詐欺集團使用，作為向告訴人賴
      秋玉、陳侾嬑、曹燕清、熊靈琦實行詐欺取財犯行之取款
      工具，堪以認定。
（二）被告應係將上揭郵局帳戶、兆豐帳戶之提款卡及密碼交付
      他人使用，並非因遺失而為他人使用：
  1 、查欲使用提款卡至自動櫃員機領取款項者，須於金融機構
      設置之自動櫃員機上依指令操作，並輸入正確之密碼，方
      可順利領得款項，且銀行之提款卡若經輸入錯誤密碼3 次
      後，即會遭到鎖卡而無法使用，為眾所皆知之事，由此可
      見，如非帳戶所有人同意、授權而告知提款卡密碼，單純
      持有提款卡之人，欲隨機輸入號碼，且該號碼能與正確之
      密碼相符，進而領取款項之機率微乎其微，是以，縱使被
      告曾將密碼載於提款卡或存簿某處，若非被告主動告知提
      款卡密碼，本件詐欺正犯絕無可能毫無測試，即持之作為
      詐騙使用。而觀之被告上揭郵局帳戶於109 年5 月23日下
      午4 時16分08秒、109 年5 月23日下午4 時17分43秒，由
      賴秋玉匯入4 萬9985元、4 萬9985元後，該等款項旋於3
      分鐘內，遭人以提款卡跨行取款方式提領殆盡，此有上揭
      郵局帳戶之歷史交易明細在卷可參（參偵6926號卷第41頁
      ）。又被告系爭兆豐帳戶於109 年5 月24日下午3 時42分
      53秒、109 年5 月24日下午3 時46分3 秒匯入詐騙款項後
      ，亦旋於3 分鐘內提領一空；於109 年5 月24日下午4 時
      13分25秒匯入詐騙款項後，亦即分別於109 年5 月24日下
      午4 時17分58秒、109 年5 月24日下午4 時18分35秒遭提
      領完畢，自詐欺集團提領款前均未測試卡片密碼，暨詐騙
      款項迅即遭以現金提領完畢各情以觀，顯然詐騙集團已全
      然支配該提款卡（含正確密碼），此情需帳戶所有權人即
      被告親自提款或被告將密碼、提款卡交付他人，方足以致
      之。故被告辯稱上揭郵局帳戶、兆豐帳戶提款卡上載有密
      碼且已遺失云云，顯非無疑。
   2、況提款卡之密碼為持卡領款之重要憑據，一般人於取得提
      款卡原始密碼後，多會將之變更成容易記憶之號碼，以便
      牢記於心，以避免遭人盜用，此乃眾所皆知之理，此情核
      與被告於審理中所稱: 「我密碼都是用我的生日，因我自
      己會忘記」、偵查中稱: 「郵局帳戶、兆豐帳戶提款卡密
      碼都是生日」等之習性相符（參本院卷第110 頁、偵6926
      號卷第65頁）。再被告系爭兩帳戶都是以網路銀行使用，
      沒有用到存摺與提款卡一節，亦業據被告於偵查中供述無
      訛（參偵第6926號卷第69頁），則被告顯無將密碼寫於提
      款卡背面之必要。被告辯稱因載有密碼之上揭郵局、兆豐
      帳戶提款卡疑遭他人取得，致使兩帳戶提款卡遭他人使用
      云云，顯不可採。再詐欺正犯為避免員警自帳戶來源回溯
      追查出真正身分，乃以他人帳戶供作詐得款項出入之帳戶
      ，此為詐欺正犯需利用他人帳戶之原因，相應於此，詐欺
      正犯亦會擔心如使用他人帳戶，因帳戶原持有人非自己，
      則詐得款項將遭不知情之帳戶持有人提領，或不知情帳戶
      持有人逕自掛失以凍結帳戶之使用，甚或知情之帳戶持有
      人以辦理補發存摺、變更印鑑、密碼之方式，將帳戶內存
      款提領一空，致其費盡周章所詐得之款項化為烏有。則詐
      欺正犯所使用之帳戶，必須為其所能控制之帳戶，始能確
      保詐得款項。申言之，詐欺正犯絕不可能收集、使用他人
      遺失之存摺、金融卡及密碼之帳戶供作詐得款項匯入之帳
      戶，以免除遭真正帳戶持有人提領或掛失之風險。而本案
      被害人即告訴人證人熊靈琦、曹燕清、陳侾嬑、賴秋玉遭
      詐騙之款項匯入上揭郵局帳戶、兆豐帳戶後，均旋遭提領
      一空，已如前述，堪認被告前揭兩帳戶已為本件詐欺正犯
      所實質控制，並確信該帳戶不致為被告隨時辦理掛失止付
      或提領款項，始以該帳戶作為詐騙他人供匯入款項之人頭
      帳戶，由此益證係被告提供上揭郵局帳戶、兆豐帳戶之提
      款卡及密碼予本件詐欺正犯使用甚明。
   3、綜上各情，被告辯稱上揭郵局帳戶、兆豐帳戶之存摺、提
      款卡、密碼係遺失而遭人不法使用云云，已與常情有違，
      應係卸責之詞，尚無足取。是以，被告有於109 年5 月23
      日前不詳時間、地點將上揭郵局帳戶、兆豐帳戶之存摺、
      提款卡及密碼提供他人使用之事實，堪以認定。
（三）按刑法上之故意，可分為確定故意（直接故意）與不確定
      故意（間接故意），所謂「不確定故意」，係指行為人對
      於構成犯罪之事實，預見其發生而其發生並不違背其本意
      者，刑法第13條第2 項定有明文。又金融帳戶係針對個人
      社會信用而予以資金流通，具有強烈之屬人性，且金融帳
      戶為個人理財之工具，申請開設金融帳戶並無任何特殊之
      限制，一般民眾皆可以存入最低開戶金額之方式申請開戶
      ，一人並可於不同之金融機構申請多數之存款帳戶使用，
      此乃眾所周知之事實，況近年來不法份子利用人頭帳戶實
      行恐嚇取財或詐欺取財等財產犯罪案件層出不窮，業已廣
      為平面或電子媒體、政府機構多方宣導、披載，提醒一般
      民眾勿因一時失慮而誤蹈法網，輕易交付自己名義申辦之
      金融帳戶予他人，反成為協助他人犯罪之工具，是依一般
      人之社會生活經驗，若見他人不以自己名義申請開戶，反
      而出價蒐購或以其他方式向他人收集金融機構帳戶為不明
      用途使用或流通，衡情對於該等帳戶極可能供作不法目的
      使用，當有合理之預見。被告於109 年5 月23日時業已成
      年，有個人戶籍資料查詢結果在卷可按，且以上揭郵局帳
      戶、兆豐帳戶作為網路購物或薪資轉帳之帳戶，並經被告
      於本院準備程序供陳在案（見本院卷第110-112 頁），被
      告非毫無社會經驗之人，則依其生活經驗及智識程度，應
      可預見提供金融機構帳戶、提款卡予他人使用，常與財產
      犯罪用以規避追查之需要密切相關，極可能遭他人作為詐
      取財物之犯罪工具，惟竟仍將系爭兩帳戶之提款卡及密碼
      交付他人使用，對於該2 個帳戶將遭作為從事詐欺取財之
      犯罪工具，自難謂無容任其發生之認識，顯具有幫助詐欺
      取財之不確定故意，堪以認定。
（四）綜上所述，本件事證明確，被告所辯不足採信，其犯行洵
      堪認定，應依法論科。
參、論罪科刑
（一）按金融帳戶乃個人理財工具，依我國現狀，申設金融帳戶
      並無任何特殊限制，且可於不同之金融機構申請多數帳戶
      使用，是依一般人之社會通念，若見他人不以自己名義申
      請帳戶，反而收購或借用別人之金融帳戶以供使用，並要
      求提供存摺、提款卡及告知密碼，則提供金融帳戶者主觀
      上如認識該帳戶可能作為對方收受、提領特定犯罪所得使
      用，對方提領後會產生遮斷金流以逃避國家追訴、處罰之
      效果，仍基於幫助之犯意，而提供該帳戶之存摺、提款卡
      及密碼，以利洗錢實行，仍可成立一般洗錢罪之幫助犯。
      是以，行為人提供金融帳戶存摺、提款卡及密碼予不認識
      之人，固非屬洗錢防制法第2 條所稱之洗錢行為，不成立
      一般洗錢罪之正犯；然行為人主觀上如認識該帳戶可能作
      為收受、提領特定犯罪所得使用，他人提領後會產生遮斷
      資金流動軌跡以逃避國家追訴、處罰之效果，仍基於幫助
      之犯意而提供，則應論以幫助犯一般洗錢罪（最高法院
      108 年度台上大字第3101號刑事大法庭裁定意旨參照）。
（二）次按刑法上所稱之幫助犯，係對於犯罪與正犯有共同之認
      識，而以幫助之意思，對於正犯資以助力，而未參與實施
      犯罪之行為者而言（最高法院49年度台上字第77號判決意
      旨參照）。是如未參與實施犯罪構成要件之行為，且係出
      於幫助之意思提供助力，即屬幫助犯，而非共同正犯。查
      本案被告將上揭郵局帳戶、兆豐帳戶提款卡及密碼提供予
      姓名年籍不詳之詐騙集團成員使用，作為遂行詐欺取財及
      洗錢之工具，並不等同於向告訴人賴秋玉、陳侾嬑、曹燕
      清、熊靈琦施以欺罔之詐術及洗錢行為，且亦無證據證明
      被告有參與詐欺取財犯行及洗錢犯行之構成要件行為，或
      與實行詐欺取財犯行之人有犯意聯絡，僅係對於該實行詐
      欺取財犯行之人資以助力，衡諸前揭說明，是被告提供帳
      戶供人使用之行為，已使該詐欺正犯遂行詐欺取財及洗錢
      犯行，自應論以幫助犯。
（三）是核被告所為，係犯刑法第30條第1 項前段、第339 條第
      1 項幫助詐欺取財及刑法第30條第1 項前段、洗錢防制法
      第14條第1 項幫助一般洗錢等罪。被告以一交付上揭郵局
      帳戶、兆豐帳戶行為，幫助犯詐欺本案告訴人等4 人，及
      掩飾、隱匿犯罪所得之一般洗錢罪，乃一行為觸犯數罪名
      之想像競合犯，應從一重之幫助一般洗錢罪處斷。
（四）檢察官移送併辦案件（109 年度偵字第10992 號、7083號
      ），與上開犯罪事實，有想像競合犯之裁判上一罪之關係
      ，本院自應併予審理，附此敘明。
（五）爰以行為人之責任為基礎，審酌被告係成年且智識成熟之
      人，竟仍率爾交付本案2 帳戶之存摺、提款卡及密碼予他
      人使用，而幫助他人向告訴人賴秋玉、陳侾嬑、曹燕清、
      熊靈琦等4 人詐欺取財，致告訴人等4 人受有財產損害，
      並使國家追訴犯罪困難，助長詐欺取財犯罪之猖獗，危害
      社會治安及金融秩序，所為誠應非難；復考量告訴人等4
      人受騙匯入被告提供之本案2 帳戶之金額，且被告已與本
      案告訴人賴秋玉、陳侾嬑、熊靈琦和解並已賠償前開告訴
      人3 人所受損害，另因告訴人曹燕清係因被告聯繫未果，
      始未達成和解，益足徵被告犯後積極彌補錯誤，犯後態度
      良好；惟兼衡被告仍未坦然面對犯行，其犯罪目的、手段
      、犯後態度，及其自陳：高中畢業，從事會計，經濟普通
      ，與先生、婆婆同住等語（見本院卷第149 頁）等一切情
      狀，量處如主文所示之刑，併科罰金部分，諭知如主文所
      示之易服勞役折算標準。
肆、沒收部分
（一）按供犯罪所用之物，屬於犯罪行為人者，得沒收之；犯罪
      所得，屬於犯罪行為人者，沒收之；宣告第38條及第38條
      之1 之沒收或追徵，有過苛之虞、欠缺刑法上之重要性、
      犯罪所得價值低微，或為維持受宣告人生活條件之必要者
      ，得不宣告或酌減之。刑法第38條第2 項前段、第38條之
      1 第1 項前段、第38條之2 第2 項分別定有明文。再犯洗
      錢防制法之洗錢罪，其所移轉、變更、掩飾、隱匿、收受
      、取得、持有、使用之財物或財產上利益，沒收之，洗錢
      防制法第18條第1 項前段定有明文。惟該條文並未規定「
      不論屬於犯罪行為人與否」均沒收之，自仍以屬於被告所
      得管領、處分者為限，始應予以沒收。
（二）被告提供本案2 帳戶之提款卡，雖係供他人犯罪所用，且
      係被告所有之物，惟因未據扣案，亦無證據證明現仍存在
      而未滅失，復非屬違禁物，況本案2 帳戶已經列為警示帳
      戶等情，業據被告供述明確，足認他人再無可能持以犯罪
      ，是以宣告沒收或追徵前揭物品，其所得之犯罪預防效果
      亦甚微弱，顯然欠缺刑法上之重要性，爰不予宣告沒收或
      追徵。至告訴人賴秋玉、陳侾嬑、曹燕清、熊靈琦等2 人
      遭人詐騙所匯款項雖已遭人提領乙節，業如前述，惟卷內
      尚無證據可資證明被告亦有分得此部分犯罪所得，爰不予
      依上開刑法或洗錢防制法之規定，宣告沒收，附此敘明。
伍、按受2 年以下有期徒刑、拘役或罰金之宣告，而有下列情形
    之一，認以暫不執行為適當者，得宣告2 年以上5 年以下之
    緩刑，其期間自裁判確定之日起算：一、未曾因故意犯罪受
    有期徒刑以上刑之宣告者，刑法第74條第1 項第1 款定有明
    文。查被告未曾因故意犯罪受有期徒刑以上刑之宣告，此有
    臺灣高等法院被告前案紀錄表在卷可憑，此次因一時失慮致
    罹刑典，事後已坦認犯行，足徵悔意，且被告已與告訴人賴
    秋玉、陳侾嬑、熊靈琦等3 人和解成立並已履行和解條件，
    告訴人賴秋玉對於被告宣告緩刑均無意見之事實，有賴秋玉
    之本院公務電話紀錄表、匯款單2 紙（參本院卷第65頁、第
    121 頁、第123 頁、第125 頁）、陳侾嬑之本院公務電話紀
    錄表、匯款單（參本院卷第67頁、第119 頁）、被告予熊靈
    琦之匯款單（參本院卷第117 頁）附卷可參，信經此刑之宣
    告後，應知警惕而無再犯之虞，本院認以暫不執行其刑為當
    ，爰併予宣告如主文所示之緩刑期間，以啟自新。
據上論斷，應依刑事訴訟法第299 條第1 項前段（依法院辦理刑
事訴訟案件應行注意事項第159 點，判決書據上論結部分，僅引
用應適用之程序法條），判決如主文。
本案經檢察官陳妍荻提起公訴，檢察官黃薇潔移送併辦，檢察官
王光傑到庭執行職務。
中    華    民    國   110    年    11    月    29    日
                  刑事第五庭     審判長法  官  林鈴淑
                                       法  官  程耀樑
                                       法  官  沈婷勻
　
附表
┌───┬───┬────────────┬─────┬───────┬────┐
│編號  │被害人│詐騙方式                │匯款時間  │匯款金額(新臺 │詐欺集團│
│      │      │                        │          │幣)           │成員提領│
│      │      │                        │          │              │情形    │
├───┼───┼────────────┼─────┼───────┼────┤
│1     │賴秋玉│詐騙集團成員於 109 年 5 │⑴ 109 年 │⑴4萬9,985元  │已遭提領│
│      │（提告│月 23 日 15 時 42 分許  │5 月 23 日│              │一空    │
│      │）    │致電賴秋玉，偽為三益刷具│16 時 16  │              │        │
│      │      │人員，佯稱因作業流程疏失│分        │              │        │
│      │      │，已成經銷商，若要取消經│          │              │        │
│      │      │銷商身分，將通知銀行人員├─────┼───────┤        │
│      │      │處理云云；嗣又接獲誆係台│⑵ 109 年 │⑵4萬9,989元  │        │
│      │      │新銀行人員來電訛稱，若要│5 月 23 日│              │        │
│      │      │取消身分，須操作自動櫃員│16 時 17  │              │        │
│      │      │提款機云云，致賴秋陷於│分        │              │        │
│      │      │錯誤，依指示以操作網路銀│          │              │        │
│      │      │行軟體，轉帳至上揭郵局帳│          │              │        │
│      │      │戶。                    │          │              │        │
├───┼───┼────────────┼─────┼───────┼────┤
│2     │陳侾嬑│詐騙集團成員於 109 年 5 │109 年 5  │2萬9,989元    │未及提領│
│      │（提告│月 23 日 16 時 51 分許致│月 23 日  │              │        │
│      │）    │電陳侾嬑，佯係化妝品刷具│17 時 17  │              │        │
│      │      │人員，誆稱因網路購物操作│分許      │              │        │
│      │      │錯誤而重複下單，將聯絡郵│          │              │        │
│      │      │局人員協助取消訂單云云；│          │              │        │
│      │      │嗣又接獲自稱郵局行員來電│          │              │        │
│      │      │訛稱，若要退款，須操作自│          │              │        │
│      │      │動櫃員提款機云云，致陳侾│          │              │        │
│      │      │嬑陷於錯誤，依指示至臺北│          │              │        │
│      │      │市○○路 00 號東吳大學操│          │              │        │
│      │      │作郵局自動櫃員提款機，匯│          │              │        │
│      │      │款至上揭郵局帳戶。      │          │              │        │
├───┼───┼────────────┼─────┼───────┼────┤
│3     │曹燕清│詐騙集團成員於 109 年 5 │⑴ 109 年 │⑴ 4 萬 9,987 │已遭提領│
│      │（提告│月 24 日 15 時許致電曹燕│5 月 24 日│  元（不含手續│一空    │
│      │）    │清，佯係生活工場客服人員│15 時 42  │  費）        │        │
│      │      │，誆稱因不詳錯誤而有下單│分        │              │        │
│      │      │購物，將聯絡兆豐銀行人員│          │              │        │
│      │      │協助取消訂單云云；嗣又接├─────┼───────┤        │
│      │      │獲自稱係兆豐銀行人員來電│⑵ 109 年 │⑵ 3 萬 8,153 │        │
│      │      │訛稱，若要退款，須操作自│5 月 24 日│  元（不含手續│        │
│      │      │動櫃員提款機云云，致曹燕│15 時 46  │  費）        │        │
│      │      │清陷於錯誤，依指示操作網│分        │              │        │
│      │      │路銀行軟體而將款項匯出，│          │              │        │
│      │      │其中 2 筆款項匯入上揭兆 │          │              │        │
│      │      │豐帳戶。                │          │              │        │
├───┼───┼────────────┼─────┼───────┼────┤
│4     │熊靈琦│詐騙集團成員於 109 年 5 │109 年5 月│1萬9985元     │        │
│      │      │月24日15時6 分許致電熊靈│24日下午4 │              │        │
│      │      │琦，佯係為網路賣家客服人│時9分     │              │        │
│      │      │員，誆稱因購買茶具內部疏│          │              │        │
│      │      │失，買家須依指示操作自動│          │              │        │
│      │      │提款機更正云云，致熊靈琦│          │              │        │
│      │      │陷於錯誤，依指示操作網路│          │              │        │
│      │      │銀行軟體而將右列款項匯入│          │              │        │
│      │      │上揭兆豐帳戶。          │          │              │        │
└───┴───┴────────────┴─────┴───────┴────┘
　
以上正本證明與原本無異。
如不服本判決應於收受送達後20日內向本院提出上訴書狀，並應
敘述具體理由；其未敘述上訴理由者，應於上訴期間屆滿後20日
內向本院補提理由書（均須按他造當事人之人數附繕本）「切勿
逕送上級法院」。告訴人或被害人如對於本判決不服者，應具備
理由請求檢察官上訴，其上訴期間之計算係以檢察官收受判決正
本之日期為準。
中    華    民    國    110   年    11    月    29    日
                                       書記官  温訓暖
所犯法條：
中華民國刑法第30條第1項
幫助他人實行犯罪行為者，為幫助犯。雖他人不知幫助之情者，
亦同。
中華民國刑法第339條
意圖為自己或第三人不法之所有，以詐術使人將本人或第三人之
物交付者，處 5 年以下有期徒刑、拘役或科或併科 50 萬元以
下罰金。
以前項方法得財產上不法之利益或使第三人得之者，亦同。
前二項之未遂犯罰之。
洗錢防制法第14條
有第二條各款所列洗錢行為者，處 7 年以下有期徒刑，併科新
臺幣 5 百萬元以下罰金。
前項之未遂犯罰之。
前二項情形，不得科以超過其特定犯罪所定最重本刑之刑。
洗錢防制法第2條第2款
本法所稱洗錢，指下列行為：
二、掩飾或隱匿特定犯罪所得之本質、來源、去向、所在、所有
    權、處分權或其他權益者。
洗錢防制法第3條第2款
本法所稱特定犯罪，指下列各款之罪：
二、刑法第 121 條第 1 項、第 123 條、第 201 條之 1 第 2
    項、第 268 條、第 339 條、第 339 條之 3、第 342 條、
    第 344 條、第 349 條之罪。